臺灣臺北地方法院交通事件裁定　　　　　　　　　　九十一年度交聲字第九二六號
　　異議人即　甲○○
　　受處分人
右列受處分人因違反道路交通管理處罰條例案件，對於台北市交通事件裁決所中華民
國九十一年六月二十五日所為之處分（原處分案號：北市裁三字第駕裁二二－ＡＧＩ
二０００九三號），聲明異議，本院裁定如左：
    主  文
異議駁回。
    理  由
一、按汽車在雙向四車道變換車道時，應讓直行車先行，並注意安全距離，道路交通
    安全規則第九十八條第一項第六款定有明文。而汽車駕駛人駕駛汽車不依規定保
    持前、後車距離者，處銀元二百元以上四百元以下罰鍰（即新台幣六百元以上一
    千二百元以下），道路交通管理處罰條例第五十八條第一款亦定有明文。
二、本件受處分人即異議人甲○○於九十一年三月二十日下午七時五分許，駕駛車號
    ２Ｃ－六三五號營業用小客車，沿台北市○○路西向東方向行駛，行經港墘路二
    二五號前第一車道變換至第二車道時，未依規定保持前、後車距離，受處分人之
    右後車尾遂與同向行駛第二車道之劉清富所駕駛，車號ＣＩ－八五九八號自小客
    車之左前車頭發生撞及而肇事，幸無人傷亡，經警到場處理、繪製現場圖並對受
    處分人及劉清富訊問後，由台北市政府警察局內湖分局交通分隊（下稱內湖分局
    ）員警王亮勝以受處分人有違反上開道路交通管理處罰條例第五十八條第一款規
    定之行為掣單舉發，經受處分人於舉發通知單上所載應到案日期前向原處分機關
    提出申訴，經原處分機關請舉發單位即內湖分局調查，經內湖分局調查結果，仍
    認受處分人有上開違規行為，原處分機關即依上開道路交通管理處罰條例第五十
    八條第一款規定，於九十一年六月二十五日裁處受處分人罰鍰新台幣六百元。
三、受處分人聲明異議意旨固不否認曾於右揭時地駕駛該汽車由第一車道變換至第二
    ，並與劉清富所駕駛汽車發生碰撞肇事之事實，惟否認有何違反道路交通管理處
    罰條例規定之行為，辯稱：其當時變換車道已完全駛入車道內，方發生碰撞，並
    未違規云云。經查：受處分人於右揭時地駕駛該汽車由第一車道變換至第二車道
    ，且未保持安全距離突然煞車，致與劉清富所駕駛汽車發生碰撞肇事等情，業據
    劉清富於當日警訊時陳述甚詳，並有內湖分局道路交通事故調查報告表、交通事
    故談話紀錄表附卷可稽。且本件係受處分人之右後車尾與劉清富之左前車頭發生
    撞及之事實，為受處分人所不否認，倘受處分人所駕汽車變換車道時業已保持前
    、後車安全距離，並已完全駛入該第二車道內，豈有可能係受處分人之右後車尾
    與劉清富之左前車頭發生撞及，此與常情有違。又交通警察掣單舉發違反道路交
    通管理處罰條例所列之違規事實，本質上為行政處分，係公務員基於職務上之權
    力，依法就特定之具體事件所為之具公法上效果之單方面行政行為，基於公務員
    為公法上行為具有公信力之原則，該行政行為當可被推定為真正，其據以依法處
    分之事實認定亦為正確無誤，本件受處分人既未能提出證據以資證明其確無違規
    行為，尚難認其辯解為可採，本件事證明確，受處分人之違規行為堪以認定。
四、綜上所述，受處分人駕駛汽車確實未依規定保持前、後車距離，從而原處分機關
    依道路交通管理處罰條例第五十八條第一款規定裁處受處分人罰鍰六百元，核無
    違誤，本件受處分人之異議為無理由，應予駁回。
據上論斷，應依道路交通案件處理辦法第十九條，裁定如主文。
中      華      民      國    九十一    年      十      月  二十四    日
                                      臺灣臺北地方法院交通法庭
                                          法  官  陳容正
右正本證明與原本無異。
如不服本裁定應於送達後五日內向本院提出抗告狀
                                          書記官  彭雅慧
中      華      民      國    九十一    年      十      月   二十八   日
